臺灣屏東地方法院刑事判決　　　　　　　　　　　　　九十一年度易字第九二二號
　　公　訴　人　臺灣屏東地方法院檢察署檢察官
　　被　　　告　乙○○
右列被告因竊盜案件，經檢察官提起公訴（九十一年度偵字第三一七四號），本院判
決如左：
    主  文
乙○○連續攜帶兇器竊盜，處有期徒刑捌月。長鐮刀壹把沒收。
    事  實
一、乙○○基於意圖為自己不法所有之概括犯意，先於民國九十一年五月三日某時，
    在屏東縣南州鄉○○村○○路一巷四十號，徒手竊取陳朝明所有之車牌號碼ＰＫ
    Ｔ─七二○號重型機車一輛（起訴書誤載為七○二號，已發還陳朝明）供己使用
    。復於九十一年六月七日十三時許，騎乘前開機車，前往甲○○位於屏東縣東港
    鎮○○里○○○段之檳榔園內，以其所有客觀上可作為兇器使用之長鐮刀一把（
    未據扣案），竊割甲○○所有之檳榔九芎（約七百零二粒檳榔，價值新台幣二千
    一百零六元，已發還甲○○），得逞後，於同日十四時許，騎乘上揭機車將檳榔
    運至屏東縣新園鄉雙園大橋南端欲販售時，為警發覺有異而查獲。
二、案經屏東縣警察局東港分局報請台灣屏東地方法院檢察署檢察官偵查起訴。
    理  由
一、訊據被告蘇永耀固對其拿持鐮刀竊取檳榔一事供認不諱，惟矢口否認曾竊取右開
    機車，辯稱：伊於八十八年間在勒戒所觀察勒戒時，曾與一名綽號為「科仔」（
    或「柯仔」）之男子同房舍，該車是「科仔」於今年農曆四月七日，在伊住處交
    付的云云。經查：
    (一)被告自白竊取檳榔一節，核與被害人甲○○於警訊及偵查中指訴情節相符，並
      有贓物保領結一紙及照片三幀附卷可稽，本部分事證明確。
    (二)車號ＰＫＴ─七二○號重型機車於右開時、地失竊一節，業據被害人陳朝明指
      述歷歷，並有贓物保領結一紙附卷足憑。被告雖否認ＰＫＴ─七二○號機車為
      其所竊取，並以前揭情詞為辯，然被告於八十八年受觀察勒戒期間，並無綽號
      「科仔」；年約三、四十歲；居住於屏東市之人與被告同受觀察勒戒處分，此
      有台灣屏東看守所九十一年七月二日屏所戒字第○九一○○○一六三八號函在
      卷供憑，故被告所言已有可疑。又被告既於觀察勒戒期間與「科仔」居住同一
      房舍，勒戒完畢後「科仔」復前往被告住所無償交付機車一部供其使用，則二
      人交誼堪稱密切，衡情被告應當知曉「科仔」之姓名或聯絡方式，惟其對此竟
      毫無所悉，顯與常理有違，其所辯云云應係臨訟編纂之詞，不足採信。被告既
      無從交待機車來源，並虛構綽號「科仔」之人交付機車予伊作為卸責籍口，為
      警查獲時，適持有該車，綜此堪認被告應係竊取該車之人無誤。本部分事證亦
      臻明確，被告犯行堪予認定。
二、按被告乙○○用以割取檳榔之長鐮刀一把乃係金屬製品，此有照片一幀附卷可考
    ，且其既可用以割取檳榔，自足以對人之生命、身體安全構成威脅，在客觀上具
    有危險性，其屬刑法第三百二十一條第一項第三款所指之兇器應可認定。是核被
    告竊取機車之行為，係犯刑法第三百二十條第一項之竊盜罪；其持長鐮刀割取他
    人檳榔之行為，則係犯同法第三百二十一條第一項第三款之攜帶兇器竊盜罪。被
    告先後兩次犯行，時間緊接，所犯竊盜罪之構成要件僅加重條件有所不同，顯係
    基於概括犯意反覆為之，且因法定刑度較輕之普通竊盜罪可包含於法定刑度較重
    之加重竊盜罪，故應依連續犯規定，以較重之加重竊盜罪論以一罪，並依法加重
    其刑（最高法院四十四年度台上字第一一七八號判決可資參照）。茲審酌被告有
    違反麻醉藥品管理條例及竊盜等前科，素行非佳，其犯罪之動機、手段，其智識
    程度，竊取之機車價值約二萬元；竊取之檳榔價值約二千一百零六元，事後坦承
    部分犯行等一切情狀，爰量處如主文所示之刑，以資懲儆。至被告用以竊取檳榔
    之長鐮刀一把為被告所有，已據其坦認無訛，雖未經扣案，然經被告供陳已將之
    交予屏東縣警察局東港分局刑事組警察（見本院九十一年九月二十日審判筆錄）
    ，且依卷附照片（警卷第十頁）所示，該刀於為警查獲時確屬存在，並未滅失，
    故仍應依法宣告沒收。
據上論斷，應依刑事訴訟法第二百九十九條第一項前段，刑法第五十六條、第三百二
十一條第一項第三款、第三十八條第一項第二款，判決如主文。
中      華      民      國      九十一      年    九    月    二十五    日
                                      台灣屏東地方法院刑事第五庭
                                          法  官  王以齊
右正本證明與原本無異。
如不服本判決應於收受本判決後送達後十日內向本院提出上訴書狀，其未敘述上訴理
由者，並得於提起上訴後十日內向本院補提理由書狀（均須按他造當事人之人數附繕
本 ）「切勿逕送上級法院」
                                          書記官   林天化
中      華      民      國      九十一      年      十    月    一      日
附錄本判決論罪科刑法條：
刑法第三百二十一條第一項第三款
犯竊盜罪而有左列情形之一者，處六月以上、五年以下有期徒刑：
三  攜帶兇器而犯之者。
